臺灣高等法院刑事判決
109年度侵上訴字第99號
上  訴  人  
即  被  告  甲○○




上列上訴人因妨害性自主案件，不服臺灣新北地方法院108年度
侵訴字第140號，中華民國109年1月9日所為之第一審判決（起訴
案號：臺灣新北地方檢察署108年度偵字第26434號），提起上訴
，本院判決如下：
    主  文
上訴駁回。
    事  實
一、甲○○於民國108年6月間，因友人介紹結識代號00000-000000
    0之少女（00年0月生，真實姓名年籍詳卷，下稱Ａ女），進
    而交往成為男女朋友。詎其知Ａ女當時國中剛畢業，係14歲
    以上未滿16歲之少女，性觀念未臻成熟，並無完全之性自主
    同意能力，為滿足自己之性慾，竟基於與14歲以上未滿16歲
    女子性交之犯意，於108年7月11日下午3時許，在其位於新
    北市○○區○○路○段000號2樓住處內，未違反Ａ女意願，先撫摸
    Ａ女胸部後，以將其陰莖插入Ａ女陰道之方式，對Ａ女為性交
    行為一次。嗣Ａ女父親即代號00000-00000000號男子（真實
    姓名年籍詳卷，下稱Ａ父）查看Ａ女手機內通訊軟體LINE對話
    紀錄，察覺有異，並詢問Ａ女後，始悉上情。
二、案經Ａ父訴由新北市政府警察局○○分局報告臺灣新北地方檢
    察署檢察官偵查起訴。
    理  由
壹、程序之證據能力部分
一、按被告以外之人於審判外之言詞或書面陳述，除法律有規定
    者外，不得作為證據。又被告以外之人於審判外之陳述，雖
    不符合同法第159條之1至第159條之4之規定，但經當事人於
    審判程序同意作為證據，法院審酌該言詞陳述或書面陳述作
    成時之情況，認為適當者，亦得為證據；當事人、代理人或
    辯護人於法院調查證據時，知有第159條第1項不得為證據之
    情形，而未於言詞辯論終結前聲明異議者，視為有前項之同
    意。刑事訴訟法第159條第1項及第159條之5分別定有明文。
    本件檢察官、上訴人即被告甲○○，就本件卷內被告以外之人
    於審判外之陳述，於本院審判程序時均表示不爭執（見本院
    卷第61頁至第62頁），且迄本院言詞辯論終結前未聲明異議
    ，經本院審酌該等證據之作成情況，核無違法取證或其他瑕
    疵，認均適為本案認定事實之依據，依刑事訴訟法第159條
    之5規定，均有證據能力。
二、又本件認定事實引用之卷內其餘非供述證據（詳後述），並
    無證據證明係公務員違背法定程序取得，依刑事訴訟法第15
    8條之4規定反面解釋，均有證據能力。
貳、實體部分
一、認定事實所憑之證據及理由：
    訊據被告對於上開事實，業已於偵查、原審及本院審理時均
    坦承不諱（見偵字卷第38頁至第39頁，原審卷第51頁、第60
    頁，本院卷第60頁至第63頁），核與證人即被害人Ａ女、證
    人即告訴人Ａ父於偵訊時所證述之情節大致相符（見偵字卷
    第25頁至第27頁），並有性侵害案件代號與真實姓名對照表
    、案發地指認表、手繪現場圖、被告與Ａ女間LINE對話紀錄
    截圖、內政部警政署刑事警察局108年8月22日刑生字第0000
    000000號鑑定書、內政部警政署刑事警察局108年9月12日刑
    生字第0000000000號鑑定書、受理疑似性侵害事件驗傷診斷
    書等附卷可稽（見偵字不公開卷第2頁至第3頁、第7頁至第8
    頁、第13頁，偵字卷第14頁至第16頁、第31頁正反面、第34
    頁至第35頁），足徵被告前開自白核與事實相符，堪以採信
    。綜上所述，本件事證已臻明確，被告之犯行洵堪認定，應
    予依法論科。
二、論罪：
（一）按刑法第227條第3項之對於14歲以上未滿16歲之女子為性
      交罪，以被害人須為14歲以上未滿16歲之女子，立法意旨
      係以該女子對於性交行為之智識及決斷能力仍未臻成熟，
      縱得該女子之同意，亦不得對之為性交行為，以保護少女
      身智之正常發育。本案Ａ女為00年0月生，此有上揭Ａ女之
      代號與真實姓名對照表在卷可憑，被告於前開犯罪事實欄
      所示時間與Ａ女為性交行為時，Ａ女係14歲以上未滿16歲女
      子之情，堪以認定。又被告於原審已坦承其知悉Ａ女斯時
      就讀國中正要升高中等情在卷（見原審卷第51頁）。從而
      ，被告雖未違反Ａ女意願與之為性交行為，仍無從免除其
      依法應負之刑事責任。是核被告所為，係犯刑法第227條
      第3項之對於14歲以上未滿16歲之女子為性交罪。
（二）被告以其陰莖進入Ａ女陰道而對其為性交行為前，撫摸Ａ女
      胸部之猥褻行為，應為性交之高度行為所吸收，不另論罪
      。公訴意旨雖未敘及被告上揭猥褻行為，惟此部分與起訴
      書犯罪事實欄已記載之犯罪事實，有吸收犯之實質上一罪
      關係，為起訴效力所及，本院應併予審理。
三、原審以被告之罪證明確，適用刑法第227條第3項規定，並審
    酌被告與Ａ女為男女朋友關係，既知悉Ａ女係就讀國中之少女
    ，思慮未臻成熟，欠缺完足之性自主決定能力，不應對Ａ女
    為任何逾矩情事，卻未能克制己身慾念而對其為性交行為，
    影響Ａ女身心成長；兼衡其犯罪之動機、目的、手段，自陳
    高職畢業、未婚、任物流工作而經濟勉持之智識程度及生活
    狀況，暨其犯後坦承犯行，並斟酌Ａ父於原審陳述之意見（
    見原審卷第37頁、第51頁、第60頁）等一切情狀，量處有期
    徒刑六月。核其認事用法，並無違誤，量刑已屬從輕。被告
    上訴請求與告訴人和解並給予緩刑云云，然Ａ父於本院審理
    期間重申並無與被告和解之意願，有本院公務電話查詢紀錄
    表在卷可查（見本院卷第31頁），且經本院合法傳喚未到庭
    ，被告之前揭行為既無從獲得Ａ父原諒，認本件並無給予緩
    刑之空間，被告之上訴並無理由，應駁回之。又被告於本案
    所犯為最重本刑七年以下有期徒刑之罪，與刑法第41條第1
    項得易科罰金之要件未合，是被告於此部分縱受有期徒刑六
    月之宣告，依法亦不得諭知易科罰金之折算標準，惟依同法
    第41條第3項之規定，仍得向檢察官聲請易服社會勞動，併
    予敘明。
據上論斷，應依刑事訴訟法第368條，判決如主文。
本案經檢察官羅松芳到庭執行職務。
中　　華　　民　　國　　109 　年　　8 　　月　　26　　日
                  刑事第二十庭  審判長法　官  王復生
                                      法　官  張紹省
                                      法　官  遲中慧
以上正本證明與原本無異。
如不服本判決，應於收受送達後20日內向本院提出上訴書狀，其
未敘述上訴之理由者並得於提起上訴後20日內向本院補提理由書
（均須按他造當事人之人數附繕本）「切勿逕送上級法院」。
                                      書記官  鄭巧青
中　　華　　民　　國　　109 　年　　8 　　月　　26　　日
附錄本案論罪科刑依據之法條：
中華民國刑法第227條第3項
對於十四歲以上未滿十六歲之男女為性交者，處七年以下有期徒
刑。